臺灣嘉義地方法院刑事判決　　　　　　　 96年度訴字第895號
公　訴　人　臺灣嘉義地方法院檢察署檢察官
被　　　告　甲○○
上列被告因違反毒品危害防制條例案件，經檢察官提起公訴（九
十六年度毒偵字第一四四九號），被告於準備程序中就被訴事實
為有罪之陳述，經本院合議庭裁定由受命法官改依簡式程序審理
，判決如下：
    主  文
甲○○施用第一級毒品，累犯，處有期徒刑玖月，扣案附表編號
一海洛因柒包沒收銷燬之，附表編號二至編號六所示之物均沒收
；又施用第二級毒品，累犯，處有期徒刑伍月，扣案附表編號七
甲基安非他命貳包沒收銷燬之，附表編號八至編號九所示之物均
沒收。應執行有期徒刑壹年，扣案附表編號一海洛因柒包、編號
七甲基安非他命貳包均沒收銷燬之，附表編號二至編號六、編號
八至編號九所示之物均沒收。
    事  實
一、甲○○前於民國八十八年間因施用毒品案件，經本院以八十
    八年度毒聲字第二九號裁定令入戒治處所施以戒治，於八十
    八年五月二十六日裁定停止戒治付保護管束，於八十九年一
    月七日保護管束期滿未經撤銷，視為執行完畢；又於九十三
    年間因施用毒品案件，經本院以九十三年度訴字第二七七號
    判決判處應執行有期徒刑十一月確定，於九十四年九月三日
    縮刑期滿執行完畢。詎仍不知悔改，於上揭強制戒治執行完
    畢後，分別基於施用第一級毒品海洛因及施用第二級毒品甲
    基安非他命之犯意，於九十六年八月六日上午七時許，在嘉
    義縣中埔鄉○○村○○○街五六號住處，以注射針筒內放置
    第一級毒品海洛因加注射用水稀釋後注射之方式，施用第一
    級毒品海洛因一次；另於同日上午某時許，在上開住所內，
    以將第二級毒品甲基安非他命放入吸食器內，以火燒烤吸食
    甲基安非他命煙霧之方式，施用第二級毒品甲基安非他命一
    次。嗣於九十六年八月六日下午，為警持搜索票搜索上址時
    ，扣得如附表所示之物，並經甲○○同意採尿送驗後，其尿
    液檢驗結果呈嗎啡及甲基安非他命陽性反應，始悉上情。
二、案經嘉義縣警察局竹崎分局報請臺灣嘉義地方法院檢察署檢
    察官偵查起訴。
    理  由
一、本件係經被告甲○○於準備程序當庭表示認罪，而經本院裁
    定以簡式審判程序加以審理，則依據刑事訴訟法第二百七十
    三條之二、同法第一百五十九條第二項之規定，不適用傳聞
    法則有關限制證據能力之相關規定，合先敘明。
二、訊據被告甲○○對於上開犯罪事實均坦承不諱，佐以被告於
    九十六年八月六日晚間十時二十六分許，經警得其同意採尿
    送驗，其結果呈嗎啡陽性（按施用海洛因後，經人體之水解
    代謝作用，會呈嗎啡陽性反應）及甲基安非他命陽性反應等
    情，有高雄市立凱旋醫院濫用藥物尿液檢驗報告一份（檢體
    編號為：竹A40號 ）、代號與真實姓名對照表一份在卷可佐
    ，且扣案疑似海洛因之白粉七包，經送鑑定結果確含有海洛
    因成份，其中海洛因淨重六點七四公克（空包裝總重一點九
    七公克），此有法務部調查局九十六年九月十四日調科壹字
    第09623067480 號鑑定通知書一份在卷足憑；再扣案疑似甲
    基安非他命之晶體二包，經鑑定結果確含有甲基安非他命成
    份，驗餘數量分別為一點七六０七公克、一點七五八四公克
    ，亦有行政院衛生署草屯療養院九十六年九月十一日草寮字
    第0960006729號鑑定書一份在卷可稽，並有扣案海洛因七包
    、甲基安非他命二包、中型空夾鏈袋二十五包（每包內有小
    型空夾鏈袋一百包）、電子磅秤一個、注射針筒九十九支（
    包含使用過注射針筒二十五支、未使用過之注射針筒七十四
    支）、注射用水五瓶、安非他命吸食器一組等扣案可資佐證
    ，是上開補強證據，已足資擔保被告前述自白之真實性，核
    與事實相合，可信為真實。又修正之毒品危害防制條例第二
    十條就施用毒品者，祇於「初犯」及「五年後再犯」二種情
    形，有其追訴條件之限制，即須於初犯經觀察、勒戒或強制
    戒治釋放後，五年內均無施用毒品之行為，始能認其前所實
    施之觀察、勒戒或強制戒治已足遮斷毒癮，而得於五年後再
    犯時，再予適用初犯之規定，重行觀察、勒戒等程序。倘五
    年內已經再犯，被依法追訴處罰，縱其第三次（或第三次以
    上）施用毒品之時間在初犯釋放五年以後，即與「五年後再
    犯」之情形有別，且因已於「五年內再犯」，顯見其再犯率
    甚高，原實施觀察、勒戒或強制戒治，已無法收其實效，而
    無五年戒斷期之存在，自無再經觀察、勒戒及強制戒治之必
    要，應得逕行追訴處罰。被告曾因違反毒品危害防制條例案
    件，經本院以八十八年度毒聲字第二九號裁定送強制戒治，
    八十八年五月二十六日裁定停止戒治付保護管束，於八十九
    年一月七日保護管束期滿未經撤銷，視為執行完畢；又於九
    十三年間因施用毒品案件，經本院以九十三年度訴字第二七
    七號判決判處應執行有期徒刑十一月確定等情，有臺灣嘉義
    地方法院檢察署刑案資料查註紀錄表、臺灣高等法院被告前
    案紀錄表各一份可稽，是被告既曾於「五年內再犯」，且經
    法院判處罪刑確定，被告又再度因施用毒品而被查獲等情，
    雖本次係於其前受強制戒治五年後再犯，仍應依毒品危害防
    制條例第二十三條第二項之規定，予以論科。是本件事證明
    確，被告施用第一級毒品海洛因及第二級毒品甲基安非他命
    之犯行，洵堪認定。
三、查海洛因、甲基安非他命分別為毒品危害防制條例所定之第
    一級、第二級毒品。故核被告所為，係犯毒品危害防制條例
    第十條第一項之施用第一級毒品罪及同條例第十條第二項之
    施用第二級毒品罪；其施用前持有海洛因、甲基安非他命之
    低度行為，為施用之高度行為所吸收，均不另論罪。又所犯
    上開施用第一級毒品、施用第二級毒品二罪，犯意各別，行
    為互殊，應分論併罰。再被告前因施用毒品案件，經本院以
    九十三年度訴字第二七七號判決判處應執行有期徒刑十一月
    確定，於九十四年九月三日縮刑期滿執行完畢等情，有前述
    臺灣嘉義地方法院檢察署刑案資料查註紀錄表、臺灣高等法
    院被告前案紀錄表各一份附卷可按，其於有期徒刑之執行完
    畢五年以內，故意再犯本案有期徒刑以上之罪，係屬累犯，
    應依刑法第四十七條第一項規定，分別加重其刑。爰審酌被
    告國中肄業之智識程度，前曾因施用毒品經強制戒治程序，
    竟未思悔改，顯然缺乏禁絕毒害決心，以及施用毒品犯行係
    屬戕害自身健康之行為，尚未危害他人，且被告於本院審理
    中坦承犯行，態度尚稱良好等一切情狀，分別量處如主文所
    示之刑，並定其應執行之刑，以資懲儆。
四、扣案疑似海洛因七小包、甲基安非他命二小包，均分別含有
    海洛因成份、甲基安非他命成份，業如前述，應依毒品危害
    防制條例第十八條第一項前段規定沒收銷燬之；而附表編號
    二、編號八所載之物，即上開毒品外包裝袋七個、二個，既
    係被告所有，分別用於包裹第一級毒品、第二級毒品，防其
    裸露、逸出、潮濕，便於持有藉以施用，亦為被告供本件施
    用第一級、第二級毒品所用之物。再扣案附表編號三注射針
    筒九十九支、編號四中型夾鏈袋二十五包、編號五電子磅秤
    一台、編號六注射用水五瓶，係被告所有，供本件施用或預
    備施用第一級毒品所用之物，另附表編號九吸食器一組，亦
    為被告供施用本件第二級毒品甲基安非他命所用之物，均經
    被告於警詢、本院審理中供述甚明，惟均非屬專供施用毒品
    所用之器具，應依刑法第三十八條第一項第二款規定，宣告
    沒收之。
據上論斷，應依刑事訴訟法第二百七十三條之一第一項、第二百
九十九條第一項前段，毒品危害防制條例第十條第一項、第二項
、第十八條第一項前段，刑法第十一條、第四十七條第一項、第
五十一條第五款、第三十八條第一項第二款，判決如主文。
本案經檢察官蔡彥守到庭執行職務。
中　　華　　民　　國　　96　　年　　11　　月　　30　　日
                  刑事第一庭    法　官　黃琴媛
上列正本證明與原本無異。
如不服本判決，應於判決送達後十日內向本院提出上訴狀，上訴
書狀依法應敘述具體理由，如未敘述具體理由者，應於上訴期間
屆滿後二十日內補提理由書於本院（均應附繕本）。
中　　華　　民　　國　　96　　年　　11　　月　　30　　日
                            　　書記官　李彩娥
附錄本件論罪科刑法條：
毒品危害防制條例第10條
施用第一級毒品者，處 6 月以上 5 年以下有期徒刑。
施用第二級毒品者，處 3 年以下有期徒刑。
附表：
 ┌──┬────┬────────────┬─────────┬──────────┐
 │編號│品    名│數量或重量              │用途暨性質        │適用法條            │
 ├──┼────┼────────────┼─────────┼──────────┤
 │一  │海洛因七│淨重六點七四公克（空包裝│第一級毒品海洛因  │依毒品危害防制條例第│
 │    │小包    │重一點九七公克）。      │                  │十八條第一項前段沒收│
 │    │        │                        │                  │銷燬之              │
 │    │        │                        │                  │                    │
 │    │        │                        │                  │                    │
 ├──┼────┼────────────┼─────────┼──────────┤
 │二  │上揭海洛│七個                    │被告所有，用於包裹│依刑法第三十八條第一│
 │    │因外包裝│                        │毒品，防其裸露、逸│項第二款沒收。      │
 │    │袋      │                        │出、潮濕，便於持有│                    │
 │    │        │                        │，藉以施用第一級毒│                    │
 │    │        │                        │品。              │                    │
 │    │        │                        │                  │                    │
 ├──┼────┼────────────┼─────────┼──────────┤
 │三  │注射針筒│九十九支（其中二十五支使│被告所有，供施用及│依刑法第三十八條第一│
 │    │        │用過、七十四支未使用過）│預備供施用海洛因之│項第二款沒收。      │
 │    │        │                        │物                │                    │
 ├──┼────┼────────────┼─────────┼──────────┤
 │四  │中型夾鏈│二十五包                │被告所有，預備用於│依刑法第三十八條第一│
 │    │袋      │                        │包裹毒品，防其裸露│項第二款沒收。      │
 │    │        │                        │、逸出、潮濕，便於│                    │
 │    │        │                        │持有，藉以施用第一│                    │
 │    │        │                        │級毒品。          │                    │
 │    │        │                        │                  │                    │
 ├──┼────┼────────────┼─────────┼──────────┤
 │五  │電子磅秤│一台                    │被告所有，供施用海│依刑法第三十八條第一│
 │    │        │                        │洛因之物          │項第二款沒收。      │
 ├──┼────┼────────────┼─────────┼──────────┤
 │六  │注射用水│五瓶                    │被告所有，供施用海│依刑法第三十八條第一│
 │    │        │                        │洛因之物          │項第二款沒收。      │
 ├──┼────┼────────────┼─────────┼──────────┤
 │七  │甲基安非│送驗數量一點七六五三公│第二級毒品甲基安非│依毒品危害防制條例第│
 │    │他命二小│克，驗餘數量一點七六０七│他命              │十八條第一項前段沒收│
 │    │包      │公克；送驗數量一點七六│                  │銷燬之              │
 │    │        │二四公克，驗餘數量一點七│                  │                    │
 │    │        │五八四公克。            │                  │                    │
 ├──┼────┼────────────┼─────────┼──────────┤
 │八  │上揭甲基│二個                    │被告所有，用於包裹│依刑法第三十八條第一│
 │    │安非他命│                        │毒品，防其裸露、逸│項第二款沒收。      │
 │    │外包裝袋│                        │出、潮濕，便於持有│                    │
 │    │        │                        │，藉以施用第二級毒│                    │
 │    │        │                        │品。              │                    │
 │    │        │                        │                  │                    │
 ├──┼────┼────────────┼─────────┼──────────┤
 │九  │安非他命│一組                    │被告所有，供施用甲│依刑法第三十八條第一│
 │    │吸食器  │                        │基安非他命之物    │項第二款沒收。      │
 └──┴────┴────────────┴─────────┴──────────┘
